kpv.aff
SET UTF-8
TRY -абвгдеёжзиійклмноӧпрстуфхцчшщъыьэюяАБВГДЕЁЖЗИІЙКЛМНОӦПРСТУФХЦЧШЩЪЫЬЭЮЯ

FLAG long

SFX A1 Y 345 # прилагательное - A
SFX A1 0 0/O1 .
SFX A1 0 0/O2 .
SFX A1 0 0/O3 .
SFX A1 0 а [^йь]
SFX A1 й я й
SFX A1 ь я ь
SFX A1 0 асӧ [^йь]
SFX A1 й ясӧ й
SFX A1 ь ясӧ ь
SFX A1 0 атӧ [^йь]
SFX A1 й ятӧ й
SFX A1 ь ятӧ ь
SFX A1 0 аджык [^йь]
SFX A1 й яджык й
SFX A1 ь яджык ь
SFX A1 0 ӧсь .
SFX A1 0 ӧсьджык .
SFX A1 0 джыкӧсь .
SFX A1 0 кодь ^[кодь]
SFX A1 0 кодьӧсь ^[кодь]
SFX A1 0 джык .
SFX A1 0 джыка .
SFX A1 0 джыкад .
SFX A1 0 джыкам .
SFX A1 0 джыканӧй .
SFX A1 0 джыканыд .
SFX A1 0 джыканым .
SFX A1 0 джыканыс .
SFX A1 0 джыкас .
SFX A1 0 джыккӧд .
SFX A1 0 джыкла .
SFX A1 0 джыклань .
SFX A1 0 джыкланьным .
SFX A1 0 джыкланьныс .
SFX A1 0 джыкланьӧ .
SFX A1 0 джыкланьӧдзныд .
SFX A1 0 джыкланьӧдзным .
SFX A1 0 джыкланьӧдзныс .
SFX A1 0 джыкланьӧдзыд .
SFX A1 0 джыкланьӧдзым .
SFX A1 0 джыкланьӧдзыс .
SFX A1 0 джыкланьӧдныд .
SFX A1 0 джыкланьӧдным .
SFX A1 0 джыкланьӧдныс .
SFX A1 0 джыкланьӧдыд .
SFX A1 0 джыкланьӧдым .
SFX A1 0 джыкланьӧдыс .
SFX A1 0 джыкланьсьыд .
SFX A1 0 джыкланьсьым .
SFX A1 0 джыкланьсьыныд .
SFX A1 0 джыкланьсьыным .
SFX A1 0 джыкланьсьыныс .
SFX A1 0 джыкланьсьыс .
SFX A1 0 джыкланьсяньныд .
SFX A1 0 джыкланьсяньным .
SFX A1 0 джыкланьсяньныс .
SFX A1 0 джыкланьсяньыд .
SFX A1 0 джыкланьсяньыс .
SFX A1 0 джыкланьтіныд .
SFX A1 0 джыкланьтіным .
SFX A1 0 джыкланьтіныс .
SFX A1 0 джыкланьтіыд .
SFX A1 0 джыкланьтіым .
SFX A1 0 джыкланьтіыс .
SFX A1 0 джыкланьыд .
SFX A1 0 джыкланьым .
SFX A1 0 джыкланьыс .
SFX A1 0 джыкланяд .
SFX A1 0 джыкланям .
SFX A1 0 джыкланяныд .
SFX A1 0 джыкланяным .
SFX A1 0 джыкланяныс .
SFX A1 0 джыкланяс .
SFX A1 0 джыклӧн .
SFX A1 0 джыклы .
SFX A1 0 джыклысь .
SFX A1 0 джыкнад .
SFX A1 0 джыкнам .
SFX A1 0 джыкнаныд .
SFX A1 0 джыкнаным .
SFX A1 0 джыкнаныс .
SFX A1 0 джыкнас .
SFX A1 0 джыкныд .
SFX A1 0 джыкныдкӧд .
SFX A1 0 джыкныдла .
SFX A1 0 джыкныдлань .
SFX A1 0 джыкныдлӧн .
SFX A1 0 джыкныдлы .
SFX A1 0 джыкныдлысь .
SFX A1 0 джыкным .
SFX A1 0 джыкнымкӧд .
SFX A1 0 джыкнымла .
SFX A1 0 джыкнымлань .
SFX A1 0 джыкнымлӧн .
SFX A1 0 джыкнымлы .
SFX A1 0 джыкнымлысь .
SFX A1 0 джыкнымӧс .
SFX A1 0 джыкныс .
SFX A1 0 джыкныскӧд .
SFX A1 0 джыкнысла .
SFX A1 0 джыкныслань .
SFX A1 0 джыкныслӧн .
SFX A1 0 джыкныслы .
SFX A1 0 джыкныслысь .
SFX A1 0 джыкнысӧ .
SFX A1 0 джыкнытӧ .
SFX A1 0 джыкӧ .
SFX A1 0 джыкӧд .
SFX A1 0 джыкӧдз .
SFX A1 0 джыкӧдзныд .
SFX A1 0 джыкӧдзным .
SFX A1 0 джыкӧдзныс .
SFX A1 0 джыкӧдзыд .
SFX A1 0 джыкӧдзым .
SFX A1 0 джыкӧдзыс .
SFX A1 0 джыкӧдныд .
SFX A1 0 джыкӧдным .
SFX A1 0 джыкӧдныс .
SFX A1 0 джыкӧдыд .
SFX A1 0 джыкӧдым .
SFX A1 0 джыкӧдыс .
SFX A1 0 джыкӧй .
SFX A1 0 джыкӧйкӧд .
SFX A1 0 джыкӧйла .
SFX A1 0 джыкӧйлань .
SFX A1 0 джыкӧйланьсянь .
SFX A1 0 джыкӧйлӧн .
SFX A1 0 джыкӧйлы .
SFX A1 0 джыкӧйлысь .
SFX A1 0 джыкӧйся .
SFX A1 0 джыкӧйсянь .
SFX A1 0 джыкӧйтӧг .
SFX A1 0 джыкӧн .
SFX A1 0 джыкӧс .
SFX A1 0 джыкӧсь .
SFX A1 0 джыксӧ .
SFX A1 0 джыксьыд .
SFX A1 0 джыксьым .
SFX A1 0 джыксьыныд .
SFX A1 0 джыксьыным .
SFX A1 0 джыксьыныс .
SFX A1 0 джыксьыс .
SFX A1 0 джыкся .
SFX A1 0 джыксяныд .
SFX A1 0 джыксяным .
SFX A1 0 джыксяныс .
SFX A1 0 джыксянь .
SFX A1 0 джыксяньныд .
SFX A1 0 джыксяньным .
SFX A1 0 джыксяньныс .
SFX A1 0 джыксяньыд .
SFX A1 0 джыксяньым .
SFX A1 0 джыксяньыс .
SFX A1 0 джыксяыд .
SFX A1 0 джыксяыс .
SFX A1 0 джыкті .
SFX A1 0 джыктіныд .
SFX A1 0 джыктіным .
SFX A1 0 джыктіныс .
SFX A1 0 джыктіыд .
SFX A1 0 джыктіым .
SFX A1 0 джыктіыс .
SFX A1 0 джыктӧ .
SFX A1 0 джыктӧг .
SFX A1 0 джыктӧгныд .
SFX A1 0 джыктӧгным .
SFX A1 0 джыктӧгныс .
SFX A1 0 джыктӧгыд .
SFX A1 0 джыктӧгыс .
SFX A1 0 джыкъяс .
SFX A1 0 джыкъяса .
SFX A1 0 джыкъясад .
SFX A1 0 джыкъясам .
SFX A1 0 джыкъясанӧй .
SFX A1 0 джыкъясаныд .
SFX A1 0 джыкъясаным .
SFX A1 0 джыкъясаныс .
SFX A1 0 джыкъясас .
SFX A1 0 джыкъяскӧд .
SFX A1 0 джыкъясла .
SFX A1 0 джыкъяслань .
SFX A1 0 джыкъясланьным .
SFX A1 0 джыкъясланьныс .
SFX A1 0 джыкъясланьӧ .
SFX A1 0 джыкъясланьӧдзныд .
SFX A1 0 джыкъясланьӧдзным .
SFX A1 0 джыкъясланьӧдзныс .
SFX A1 0 джыкъясланьӧдзыд .
SFX A1 0 джыкъясланьӧдзым .
SFX A1 0 джыкъясланьӧдзыс .
SFX A1 0 джыкъясланьӧдныд .
SFX A1 0 джыкъясланьӧдным .
SFX A1 0 джыкъясланьӧдныс .
SFX A1 0 джыкъясланьӧдыд .
SFX A1 0 джыкъясланьӧдым .
SFX A1 0 джыкъясланьӧдыс .
SFX A1 0 джыкъясланьсьыд .
SFX A1 0 джыкъясланьсьым .
SFX A1 0 джыкъясланьсьыныд .
SFX A1 0 джыкъясланьсьыным .
SFX A1 0 джыкъясланьсьыныс .
SFX A1 0 джыкъясланьсьыс .
SFX A1 0 джыкъясланьсяньныд .
SFX A1 0 джыкъясланьсяньным .
SFX A1 0 джыкъясланьсяньныс .
SFX A1 0 джыкъясланьсяньыд .
SFX A1 0 джыкъясланьсяньыс .
SFX A1 0 джыкъясланьтіныд .
SFX A1 0 джыкъясланьтіным .
SFX A1 0 джыкъясланьтіныс .
SFX A1 0 джыкъясланьтіыд .
SFX A1 0 джыкъясланьтіым .
SFX A1 0 джыкъясланьтіыс .
SFX A1 0 джыкъясланьыд .
SFX A1 0 джыкъясланьым .
SFX A1 0 джыкъясланьыс .
SFX A1 0 джыкъясланяд .
SFX A1 0 джыкъясланям .
SFX A1 0 джыкъясланяныд .
SFX A1 0 джыкъясланяным .
SFX A1 0 джыкъясланяныс .
SFX A1 0 джыкъясланяс .
SFX A1 0 джыкъяслӧн .
SFX A1 0 джыкъяслы .
SFX A1 0 джыкъяслысь .
SFX A1 0 джыкъяснад .
SFX A1 0 джыкъяснам .
SFX A1 0 джыкъяснаныд .
SFX A1 0 джыкъяснаным .
SFX A1 0 джыкъяснаныс .
SFX A1 0 джыкъяснас .
SFX A1 0 джыкъясныд .
SFX A1 0 джыкъясныдкӧд .
SFX A1 0 джыкъясныдла .
SFX A1 0 джыкъясныдлань .
SFX A1 0 джыкъясныдлӧн .
SFX A1 0 джыкъясныдлы .
SFX A1 0 джыкъясныдлысь .
SFX A1 0 джыкъясным .
SFX A1 0 джыкъяснымкӧд .
SFX A1 0 джыкъяснымла .
SFX A1 0 джыкъяснымлань .
SFX A1 0 джыкъяснымлӧн .
SFX A1 0 джыкъяснымлы .
SFX A1 0 джыкъяснымлысь .
SFX A1 0 джыкъяснымӧс .
SFX A1 0 джыкъясныс .
SFX A1 0 джыкъясныскӧд .
SFX A1 0 джыкъяснысла .
SFX A1 0 джыкъясныслань .
SFX A1 0 джыкъясныслӧн .
SFX A1 0 джыкъясныслы .
SFX A1 0 джыкъясныслысь .
SFX A1 0 джыкъяснысӧ .
SFX A1 0 джыкъяснытӧ .
SFX A1 0 джыкъясӧ .
SFX A1 0 джыкъясӧд .
SFX A1 0 джыкъясӧдз .
SFX A1 0 джыкъясӧдзныд .
SFX A1 0 джыкъясӧдзным .
SFX A1 0 джыкъясӧдзныс .
SFX A1 0 джыкъясӧдзыд .
SFX A1 0 джыкъясӧдзым .
SFX A1 0 джыкъясӧдзыс .
SFX A1 0 джыкъясӧдныд .
SFX A1 0 джыкъясӧдным .
SFX A1 0 джыкъясӧдныс .
SFX A1 0 джыкъясӧдыд .
SFX A1 0 джыкъясӧдым .
SFX A1 0 джыкъясӧдыс .
SFX A1 0 джыкъясӧй .
SFX A1 0 джыкъясӧйкӧд .
SFX A1 0 джыкъясӧйла .
SFX A1 0 джыкъясӧйлань .
SFX A1 0 джыкъясӧйланьсянь .
SFX A1 0 джыкъясӧйлӧн .
SFX A1 0 джыкъясӧйлы .
SFX A1 0 джыкъясӧйлысь .
SFX A1 0 джыкъясӧйся .
SFX A1 0 джыкъясӧйсянь .
SFX A1 0 джыкъясӧйтӧг .
SFX A1 0 джыкъясӧн .
SFX A1 0 джыкъясӧс .
SFX A1 0 джыкъяссӧ .
SFX A1 0 джыкъяссьыд .
SFX A1 0 джыкъяссьым .
SFX A1 0 джыкъяссьыныд .
SFX A1 0 джыкъяссьыным .
SFX A1 0 джыкъяссьыныс .
SFX A1 0 джыкъяссьыс .
SFX A1 0 джыкъясся .
SFX A1 0 джыкъяссяныд .
SFX A1 0 джыкъяссяным .
SFX A1 0 джыкъяссяныс .
SFX A1 0 джыкъяссянь .
SFX A1 0 джыкъяссяньныд .
SFX A1 0 джыкъяссяньным .
SFX A1 0 джыкъяссяньныс .
SFX A1 0 джыкъяссяньыд .
SFX A1 0 джыкъяссяньым .
SFX A1 0 джыкъяссяньыс .
SFX A1 0 джыкъяссяыд .
SFX A1 0 джыкъяссяыс .
SFX A1 0 джыкъясті .
SFX A1 0 джыкъястіныд .
SFX A1 0 джыкъястіным .
SFX A1 0 джыкъястіныс .
SFX A1 0 джыкъястіыд .
SFX A1 0 джыкъястіым .
SFX A1 0 джыкъястіыс .
SFX A1 0 джыкъястӧ .
SFX A1 0 джыкъястӧг .
SFX A1 0 джыкъястӧгныд .
SFX A1 0 джыкъястӧгным .
SFX A1 0 джыкъястӧгныс .
SFX A1 0 джыкъястӧгыд .
SFX A1 0 джыкъястӧгыс .
SFX A1 0 джыкъясыд .
SFX A1 0 джыкъясыдкӧд .
SFX A1 0 джыкъясыдла .
SFX A1 0 джыкъясыдлӧн .
SFX A1 0 джыкъясыдлы .
SFX A1 0 джыкъясыдлысь .
SFX A1 0 джыкъясын .
SFX A1 0 джыкъясыс .
SFX A1 0 джыкъясыскӧд .
SFX A1 0 джыкъясысла .
SFX A1 0 джыкъясыслӧн .
SFX A1 0 джыкъясыслы .
SFX A1 0 джыкъясыслысь .
SFX A1 0 джыкъясысь .
SFX A1 0 джыкыд .
SFX A1 0 джыкыдкӧд .
SFX A1 0 джыкыдла .
SFX A1 0 джыкыдлӧн .
SFX A1 0 джыкыдлы .
SFX A1 0 джыкыдлысь .
SFX A1 0 джыкын .
SFX A1 0 джыкыс .
SFX A1 0 джыкыскӧд .
SFX A1 0 джыкысла .
SFX A1 0 джыкыслӧн .
SFX A1 0 джыкыслы .
SFX A1 0 джыкыслысь .
SFX A1 0 джыкысь .

SFX A2 Y 4 # +са
SFX A2 0 ӧсь .
SFX A2 0 0/O1 .
SFX A2 0 0/O2 .
SFX A2 0 0/O3 .

SFX A3 Y 4 # прилагательное -а -я
SFX A3 0 0/A1 .
SFX A3 0 0/O1 .
SFX A3 0 0/O2 .
SFX A3 0 0/O3 .

SFX A4 Y 4 # 
SFX A4 0 0/A1 .
SFX A4 0 0/O1 .
SFX A4 0 0/O2 .
SFX A4 0 0/O3 .

SFX A5 Y 4 # иностранные прилагательные
SFX A5 0 0/A1 .
SFX A5 0 0/O1 .
SFX A5 0 0/O2 .
SFX A5 0 0/O3 .

SFX A6 Y 4 # русские прилагательные -ӧй
SFX A6 0 0/A1 .
SFX A6 0 0/O1 .
SFX A6 0 0/O2 .
SFX A6 0 0/O3 .

SFX A7 Y 4 # оттопонимические прилагательные -скӧй
SFX A7 0 0/A1 .
SFX A7 0 0/O1 .
SFX A7 0 0/O2 .
SFX A7 0 0/O3 .

SFX A9 Y 4 # прилагательное/существительное?
SFX A9 0 0/A1 .
SFX A9 0 0/O1 .
SFX A9 0 0/O2 .
SFX A9 0 0/O3 .

SFX B1 Y 20 # несерийный послелог - Po
SFX B1 0 ӧй [^ӧ]
SFX B1 0 ыс [^ӧ]
SFX B1 0 ыд [^ӧ]
SFX B1 0 ным [^ӧ]
SFX B1 0 ныд [^ӧ]
SFX B1 0 ныс [^ӧ]
SFX B1 0 нам [^ӧ]
SFX B1 0 нас [^ӧ]
SFX B1 0 нас [^ӧ]
SFX B1 0 над [^ӧ]
SFX B1 ӧ ад [ӧ]
SFX B1 ӧ ас [ӧ]
SFX B1 0 ӧсь
SFX B1 0 джык
SFX B1 0 ысджык [^ӧ]
SFX B1 0 ыдджык [^ӧ]
SFX B1 0 нымджык [^ӧ]
SFX B1 0 ныдджык [^ӧ]
SFX B1 0 нысджык [^ӧ]
SFX B1 0 намджык [^ӧ]

SFX B2 Y 4 # "послелог" кодь
SFX B2 0 0/O1 .
SFX B2 0 0/O2 .
SFX B2 0 0/O3 .
SFX B2 0 0/A1 .

SFX B3 Y 4 # несерийный послелог типа кызта
SFX B3 0 0/O1 .
SFX B3 0 0/O2 .
SFX B3 0 0/O3 .
SFX B3 0 0/A1 .

SFX C1 Y 1 # союз
SFX C1 0 0 .

SFX D1 Y 25 # наречие - Adv
SFX D1 а джыка а
SFX D1 я ьджыка я
SFX D1 0 джыка [^ая]
SFX D1 ӧн джыкӧн ӧн
SFX D1 0 джыкӧн ^[ӧн]
SFX D1 0 джык .
SFX D1 0 джыкӧсь .
SFX D1 0 джыксӧ .
SFX D1 0 кодь .
SFX D1 0 сӧ .
SFX D1 0 тӧ .
SFX D1 0 ыд .
SFX D1 0 ыс .
SFX D1 0 ӧн тыр
SFX D1 0 нам тыр
SFX D1 0 над тыр
SFX D1 0 нас тыр
SFX D1 0 ъясӧн тыр
SFX D1 0 са тыр
SFX D1 0 над быд
SFX D1 0 нас быд
SFX D1 0 ъясӧн быд
SFX D1 0 са быд
SFX D1 0 ӧсь н
SFX D1 0 ӧсьджык н

SFX D2 Y 7 # наречие - вылысь, йылысь
SFX D2 лысь всьыс .
SFX D2 лысь всьыд .
SFX D2 лысь всьым .
SFX D2 лысь всьыным .
SFX D2 лысь всьыныд .
SFX D2 лысь всьыныс .
SFX D2 0 моз .

SFX D3 Y 6 # наречие - пырысь
SFX D3 ысь сьыс .
SFX D3 ысь сьыд .
SFX D3 ысь сьым .
SFX D3 0 кодь .
SFX D3 0 моз .
SFX D3 0 джык .

SFX D4 Y 1 # наречие - джынйӧн
SFX D4 0 0 .

SFX D5 Y 3 # наречие - сорӧн
SFX D5 0 кодь .
SFX D5 0 моз .
SFX D5 0 джык .

SFX D6 Y 6 # наречие - в
SFX D6 в лыд .
SFX D6 в лыс .
SFX D6 в лад .
SFX D6 в лас .
SFX D6 в лӧ .
SFX D6 в лын .

SFX E1 Y 2 # состояние
SFX E1 0 ыс .
SFX E1 0 джык .

SFX F1 Y 18 # фамилия
SFX F1 0 0/O1 .
SFX F1 0 0/O2 .
SFX F1 0 0/O3 .
SFX F1 0 а/O1 ов
SFX F1 0 а/O2 ов
SFX F1 0 а/O3 ов
SFX F1 0 а/O1 ёв
SFX F1 0 а/O2 ёв
SFX F1 0 а/O3 ёв
SFX F1 0 а/O1 ев
SFX F1 0 а/O2 ев
SFX F1 0 а/O3 ев
SFX F1 0 а/O1 ин
SFX F1 0 а/O2 ин
SFX F1 0 а/O3 ин
SFX F1 ӧй ая/O1 ӧй
SFX F1 ӧй ая/O2 ӧй
SFX F1 ӧй ая/O3 ӧй

SFX F2 Y 3 # коми ним
SFX F2 0 0/O1 .
SFX F2 0 0/O2 .
SFX F2 0 0/O3 .

SFX F3 Y 3 # йӧз ним
SFX F3 0 0/O1 .
SFX F3 0 0/O2 .
SFX F3 0 0/O3 .

SFX F4 Y 2 # прозвище
SFX F4 0 0/O1 .
SFX F4 0 0/O2 .

SFX F5 Y 4 # отчество
SFX F5 0 0/O1 .
SFX F5 0 0/O2 .
SFX F5 ич на/O1 вич
SFX F5 ич на/O2 вич

SFX F6 Y 2 # клички
SFX F6 0 0/O1 .
SFX F6 0 0/O2 .

SFX F7 Y 2 # мифологические имена
SFX F7 0 0/O1 .
SFX F7 0 0/O2 .

SFX F8 Y 2 # нимика
SFX F8 0 0/O1 .
SFX F8 0 0/O2 .

SFX I1 Y 1 # междометие
SFX I1 0 0 .

SFX J1 Y 4 # названия групп, фирм, организаций с кавычками
SFX J1 0 0/O1 .
SFX J1 0 0/O2 .
SFX J1 0 0/O5 .
SFX J1 0 0/O6 .

SFX J2 Y 4 # названия групп, фирм, организаций без кавычек
SFX J2 0 0/O1 .
SFX J2 0 0/O2 .
SFX J2 0 0/O5 .
SFX J2 0 0/O6 .

SFX J3 Y 4 # названия марок, сортов
SFX J3 0 0/O1 .
SFX J3 0 0/O2 .
SFX J3 0 0/O5 .
SFX J3 0 0/O6 .

SFX J3 Y 4 # названия изданий, передач, худ. произведений
SFX J3 0 0/O1 .
SFX J3 0 0/O2 .
SFX J3 0 0/O5 .
SFX J3 0 0/O6 .

SFX K1 Y 2 # прил/сущ/нар
SFX K1 0 0/O1 .
SFX K1 0 0/O2 .

SFX K2 Y 2 # прил/сущ/нар lv
SFX K2 0 0/O1 .
SFX K2 в л/O2 в
